# 请教陈版主

提问人：Winifred_w 时间：2015-02-13 10:41:37
A公司原投资B公司49%股权， 2014 年 11 月将B公司剩余的51%股权全部收购，B公司经评估发生增值， 2014 年末A公司合并B公司是否应按评估增值后的数据作为公允价值进行合并？如按评估值合并，相应的评估增值作为资本公积吗？

回答人：chenyiwei
请首先注意区分这是同一控制下合并还是非同一控制下合并？在明确合并类型的基础上，准则对不同的合并类型的会计处理规定都是明确的：分步交易实现非同一控制下合并按合并报表准则第四十八条处理；分步交易实现同一控制下合并则按合并报表准则应用指南中的相关说明和举例处理。如果是非同一控制下合并，则不会导致合并报表层面调整资本公积。

提问人：dayuhui@126.com 时间：2015-03-05 14:07:49
请教陈版主，总分公司之间内部交易未实现毛利应该确认递延所得税资产吗

回答人：chenyiwei
总分公司是作为一个整体缴纳企业所得税的，在汇总报表层面不存在会计主体与纳税主体的差异，因此账面价值与计税基础相同，没有确认递延所得税的基础。

提问人：changchun 时间：2015-03-13 07:45:39
某房地产企业为了资金回笼，与与基金公司签订协议，由基金公司全款购买办公楼，购买后由房地产公司出租，房地产公司无任何回报，但给予基金公司固定租金。如何处理？是否可以认为： 1 、这是带有条件的销售，可以把固定租金作为收入的抵减？实质没有出租出去，因此房地产公司无任何收益。 2 、还是看成 2 项业务，销售与出租无关，出租是：相当于企业花费固定租金租来，收益计入其他业务收入，固定租金是成本。另外房地产企业可以预见出租的可能性很小，实际也没有出租出去。

回答人：chenyiwei
要看具体的合同条款，特别关注商品所有权上主要风险和报酬的承担和转移情况。不排除该交易实质上是以房屋为抵押向该基金进行债务融资的可能性。

提问人：changchun 时间：2015-03-13 23:20:46
基金是购买了，风险已经转移。合同约定给予基金公司 3 年的固定收益，如果属于融资，那怎么处理?谢谢

回答人：chenyiwei
如果确实风险报酬已经转移的，则按售后回租构成经营租赁的规定进行会计处理。需要注意这类交易条款复杂，陷阱也很多，务必仔细阅读合同并分析其经济实质，谨慎处理。

提问人：4927129 时间：2015-03-14 10:36:42
请教陈版主，集团成立一家全资物业公司，主要为集团各公司提供物业服务，集团按照与物业公司签订合同每年支付 1000 万物业费，物业公司收到 1000 万物业费挂预收账款，物业公司支付物业管理人员工资冲预收账款，物业公司将收到集团支付物业费减去支付物业人员工资计入主营业务收入，物业公司如此处理目的是少交营业税，想请教陈版主，物业公司将差额确认主营业务收入是否合理，是否将冲减预收账款工资部分还原成营业成本？

回答人：chenyiwei
物业公司应考虑收入确认应采用总额法还是净额法。从你说的情况看，将职工薪酬直接从预收款项中列支是不合理的，应分别确认收入和结转成本。建议关注少缴税的相关风险，根据 1142 号审计准则和其他相关审计准则的规定获取充分、适当的审计证据。

提问人：125430194 时间：2015-03-30 09:53:45
A公司董事长是上级公司派来的，组织关系、发工资也都在上级公司，但是董事长主要是给A公司服务的。请问：董事长的差旅费、电话等相关支出能在A公司报销吗？

回答人：chenyiwei
按受益原则处理。有证据表明这些支出与该董事长履行其作为A公司董事长的职责相关的，可以计入A公司的费用。

提问人：4927129 时间：2015-06-15 20:50:11
请教陈版主，衍生工具具体指什么，为什么商品期货交易有的作为交易性金融资产核算，有的作为衍生工具，还有的作为被套期项目核算，他们之间有什么区别？

回答人：chenyiwei
《企业会计准则第 22 号——金融工具确认和计量》第三条： 衍生工具，是指本准则涉及的、具有下列特征的金融工具或其他合同：
（一）其价值随特定利率、金融工具价格、商品价格、汇率、价格指数、费率指数、信用等级、信用指数或其他类似变量的变动而变动，变量为非金融变量的，该变量与合同的任一方不存在特定关系； （二）不要求初始净投资，或与对市场情况变化有类似反应的其他类型合同相比，要求很少的初始净投资； （三）在未来某一日期结算。 衍生工具包括远期合同、期货合同、互换和期权，以及具有远期合同、期货合同、互换和期权中一种或一种以上特征的工具。
《企业会计准则第 30 号——财务报表列报（ 2014 年修订）》应用指南： 企业衍生金融工具业务具有重要性的，应当在资产负债表资产项下“以公允价值计量且其变动计入当期损益的金融资产”项目和“应收票据”项目之间增设“衍生金融资产”项目，在资产负债表负债项下“以公允价值计量且其变动计入当期损益的金融负债”项目和“应付票据”项目之间增设“衍生金融负债”项目，分别反映企业衍生工具形成资产和负债的期末余额。（即：一般企业可将商品期货投资列报于“以公允价值计量且其变动计入当期损益的金融资产”或“以公允价值计量且其变动计入当期损益的金融负债”项目中，衍生工具具有重要性的企业可单独增设报表项目。）
符合《企业会计准则第 24 号——套期保值》或即将发布的《商品期货套期业务会计处理暂行规定》（注：两者在商品期货套期领域不能同时适用）所规定的套期会计方法运用条件且选择运用套期会计方法的，可将商品期货作为“套期工具”核算。具体列报方面，企业应当将"套期工具"科目所属明细科目期末借方余额合计数在"以公允价值计量且其变动进入当期损益的金融资产"中列示，贷方余额合计数在以公允价值计量且其变动进入当期损益的金融负债"中列示，企业在资产负债表中设有"衍生金融资产"和"衍生金融负债"项目的，则应分别在该两项目中列示。

提问人：dayuhui@126.com 时间：2015-06-30 17:46:04
A公司持有B公司100%股权，B公司持有C公司60%股权，现C公司有一无形资产评估增值 4000 万元，B公司根据评估增值部分做：
借：无形资产 4000 万元 贷：资本公积 3000 贷：递延所得税负债 1000 ，这个没有问题，请问：A、B公司需要根据评估增值部分分别做：借：长期股权投资 1800 （3000*60%） 贷：资本公积 1800 万元吗？另外，假设A、B、C公司账面上无资本公积，A公司合并报表资本公积是否为 1800 万元？

回答人：chenyiwei
首先，为何C公司可以按评估值调账？这是否合规？ 其次，假设C公司按评估值进行账务调整是合规的（例如国有企业公司制改建），则按照《企业会计准则解释第 2 号》第二条规定，其母公司B应做借：长期股权投资，贷：资本公积 1800 ，但更上层的A公司就不能做账务处理。这种情况下，A的合并报表层面的资本公积为 1800 万。

提问人：damon0306 时间：2015-10-20 14:21:24
1 、会计利润与所得税费用调整过程
项 目 本年发生额 利润总额 按法定/适用税率计算的所得税费用 子公司适用不同税率的影响
调整以前期间所得税的影响 非应税收入的影响 不可抵扣的成本、费用和损失的影响 使用前期未确认递延所得税资产的可抵扣亏损的影响 本期未确认递延所得税资产的可抵扣暂时性差异或可抵扣亏损的影响 税率调整导致期初递延所得税资产/负债余额的变化 ...... 所得税费用
公司本年会计利润 100 万，当期所得税费用 25 万，递延所得税费用 5 万元（系坏账准备期初、期末差异形成），那这 5 万元填在上述哪一项呢？
2 、公司为房地产开发企业，当地政府为招商引资，对在当地开发房产的设有基础设施建设专项资金，该资金系从土地出让金中返还企业用于小区基础设施建设，且要专款专用。公司收到该项资金 1000 万元，计入递延收益，同时发生基础设施建设时确认开发成本。待小区建好后房子卖掉后将递延收益一次性转入营业外收入，请问陈版主该项业务处理是否正确？

回答人：chenyiwei
1 、已确认递延所得税资产／负债的暂时性差异项目，除非发生递延所得税资产可实现性预期变化、期末计量适用税率变动而调整余额等特殊情形，其他情况不列入该表内。因为该表的最后一个数字“所得税费用总额”是当期所得税费用和递延所得税费用的合计数。
2 、如果是项目公司，相关基础设施的成本随着对应楼盘出售逐步结转损益的，则你的处理基本合理。

提问人：damon0306 时间：2015-10-21 14:59:22
针对第二个问题，请问陈老师，您说的是不是项目公司，有什么影响呢？

回答人：chenyiwei
如果不是单独设立项目公司，可能会出现补助对象不明确的问题。这时可能没有明确的对应关系。项目公司情形下的对应关系容易明确。总体原则都是在作为补助对象的支出结转损益时同步结转政府补助。

提问人：4927129 时间：2015-10-22 17:07:09
A公司收到区税务机关退回的 2014 年度实际缴纳增值税、所得税税收返还款 136 万元，企业作为补贴收入计入营业外收入，作为不征税收入在年度汇算清缴时予以扣除，依据财税〔 2011 〕 70 号，该笔款项应缴纳所得税，请问陈版主，该笔款项是否在计提企业所得税时作为纳税调增项补提所得税？谢谢！

回答人：chenyiwei
建议咨询税务专业人士以证实你的“依据财税〔 2011 〕 70 号，该笔款项应缴纳所得税”的判断。另外请关注：税务机关给予返还的原因？是否实际上是财政返还而不是税务返还？如果实际上是财政返还（政府补助）且确实应缴纳所得税的，应建议企业更正申报，并在会计上按前期差错进行更正处理。

提问人：4927129 时间：2015-10-23 08:23:54
经查证该笔款项属税务返还。请教陈版主，该笔款项应缴纳所得税吗，麻烦了，谢谢

回答人：chenyiwei
具体是什么性质的款项，通过什么途径取得的？取得了什么凭证，是否为“税收收入退还书”？